ko: 밑창 소재: 코르크; 에틸렌 비닐 아세테이트(EVA); 가죽; 폴리우레탄(PU); 폴리염화비닐(PVC); 고무; 합성 소재; 열가소성 폴리우레탄(TPU); 열가소성 고무(TPR); 목재; 기타
fi: Ulkopohjan materiaali: Korkki; Etyleenivinyyliasetaatti (EVA); Nahka; Polyuretaani (PU); Polyvinyylikloridi (PVC); Kumi; Synteettinen; Termoplastinen polyuretaani (TPU); Termoplastinen kumi (TPR); Puu; Muu
hr-HR: Materijal potplata: Pluto; Etilen-vinil acetat (EVA); Koža; Poliuretan (PU); Polivinilklorid (PVC); Guma; Sintetika; Termoplastični poliuretan (TPU); Termoplastična guma (TPR); Drvo; Ostalo
lt-LT: Pado medžiaga: Kamštis; Etileno vinilacetatas (EVA); Oda; Poliuretanas (PU); Polivinilchloridas (PVC); Guma; Sintetika; Termoplastinis poliuretanas (TPU); Termoplastinė guma (TPR); Medis; Kita
ja: アウトソール素材: コルク; エチレン酢酸ビニルアセテート (EVA); レザー; ポリウレタン (PU); ポリ塩化ビニル (PVC); ラバー; 合成素材; 熱可塑性ポリウレタン (TPU); 熱可塑性ゴム (TPR); ウッド; その他
nb: Yttersålemateriale: Kork; Etylen-vinylacetat (EVA); Skinn; Polyuretan (PU); Polyvinylklorid (PVC); Gummi; Syntetisk; Termoplastisk polyuretan (TPU); Termoplastisk gummi (TPR); Tre; Annet
nl: Buitenzool materiaal: Kurk; Ethyleen-vinylacetaat (EVA); Leer; Polyurethaan (PU); Polyvinylchloride (PVC); Rubber; Synthetisch; Thermoplastisch polyurethaan (TPU); Thermoplastisch rubber (TPR); Hout; Overige
zh-TW: 外底材質: 軟木; 乙烯醋酸乙烯酯共聚物 (EVA); 皮革; 聚氨酯 (PU); 聚氯乙烯 (PVC); 橡膠; 合成材質; 熱塑性聚氨酯 (TPU); 熱塑性橡膠 (TPR); 木材; 其他
it: Materiale della suola esterna: Sughero; Etilene acetato di vinile (EVA); Pelle; Poliuretano (PU); Cloruro di polivinile (PVC); Gomma; Sintetico; Poliuretano termoplastico (TPU); Gomma termoplastica (TPR); Legno; Altro
ru: Материал подошвы: Пробка; Этиленвинилацетат (ЭВА); Кожа; Полиуретан (ПУ); Поливинилхлорид (ПВХ); Резина; Синтетика; Термопластичный полиуретан (ТПУ); Термопластичная резина (ТПР); Дерево; Другое
bg-BG: Материал на външната подметка: Корк; Етиленвинилацетат (EVA); Кожа; Полиуретан (PU); Поливинилхлорид (PVC); Гума; Синтетика; Термопластичен полиуретан (TPU); Термопластична гума (TPR); Дърво; Друго
da: Ydersålsmateriale: Kork; Ethylen-vinylacetat (EVA); Læder; Polyurethan (PU); Polyvinylklorid (PVC); Gummi; Syntetisk; Termoplastisk polyurethan (TPU); Termoplastisk gummi (TPR); Træ; Andet
sk-SK: Materiál podrážky: Korok; Etylénvinylacetát (EVA); Koža; Polyuretán (PU); Polyvinylchlorid (PVC); Guma; Syntetika; Termoplastický polyuretán (TPU); Termoplastická guma (TPR); Drevo; Iné
pt-BR: Solado material: Cortiça; Etileno acetato de vinila (EVA); Couro; Poliuretano (PU); Cloreto de polivinilo (PVC); Borracha; Sintético; Poliuretano termoplástico (TPU); Borracha termoplástica (TR); Madeira; Outros
el: Υλικό εξωτερικής σόλας: Φελλός; Ethylene vinyl acetate (EVA); Δέρμα; Polyurethane (PU); Polyvinyl chloride (PVC); Καουτσούκ; Συνθετικό; Thermoplastic polyurethane (TPU); Thermoplastic rubber (TPR); Ξύλο; Άλλο
cs: Materiál podrážky: Korek; Ethylen vinylacetát (EVA); Kůže; Polyuretan (PU); Polyvinylchlorid (PVC); Guma; Syntetika; Termoplastický polyuretan (TPU); Termoplastická guma (TPR); Dřevo; Ostatní
vi: Chất liệu đế ngoài: Nút bần; Ethylene vinyl acetate (EVA); Da; Polyurethane (PU); Polyvinyl chloride (PVC); Cao su; Sợi tổng hợp; Polyurethane nhiệt dẻo (TPU); Cao su nhiệt dẻo (TPR); Gỗ; Khác
hu: Külső talp anyaga: Parafa; Etilén-vinil-acetát (EVA); Bőr; Poliuretán (PU); Polivinil-klorid (PVC); Gumi; Szintetikus; Hőre lágyuló poliuretán (TPU); Hőre lágyuló gumi (TPR); Fa; Egyéb
fr: Matériau de la semelle extérieure: Liège; Éthylène-acétate de vinyle (EVA); Cuir; Polyuréthane (PU); Polychlorure de vinyle (PVC); Caoutchouc; Synthétique; Polyuréthane thermoplastique (TPU); Caoutchouc thermoplastique (TPR); Bois; Autre
sl-SI: Material zunanjega podplata: Pluta; Etilen-vinil acetat (EVA); Usnje; Poliuretan (PU); Polivinilklorid (PVC); Guma; Sintetika; Termoplastični poliuretan (TPU); Termoplastična guma (TPR); Les; Drugo
ro-RO: Materialul tălpii exterioare: Plută; Ethylene vinyl acetate (EVA); Piele; Polyurethane (PU); Polyvinyl chloride (PVC); Cauciuc; Sintetic; Thermoplastic polyurethane (TPU); Thermoplastic rubber (TPR); Lemn; Altele
pl: Materiał podeszwy zewnętrznej: Korek; Etylen-octan winylu (EVA); Skóra; Poliuretan (PU); Chlorek poliwinylu (PVC); Guma; Materiał syntetyczny; Poliuretan termoplastyczny (TPU); Guma termoplastyczna (TPR); Drewno; Inne
th: วัสดุพื้นรองเท้า: ไม้ก๊อก; อีทิลีนไวนิลอะเซเทต (EVA); หนัง; โพลิยูรีเทน (PU); คลอไรด์โพลิไวนิล (PVC); ยาง; วัสดุสังเคราะห์; โพลิยูรีเทนเทอร์โมพลาสติก (TPU); ยางเทอร์โมพลาสติก (TPR); ไม้; อื่นๆ
es: Material de la suela exterior: Corcho; Etilvinilacetato (EVA); Cuero; Poliuretano (PU); Cloruro de polivinilo (PVC); Caucho; Sintético; Poliuretano termoplástico (TPU); Caucho termoplástico (TPR); Madera; Otro
sv: Yttersulamaterial: Kork; Eten-vinylacetat (EVA); Läder; Polyuretan (PU); Polyvinylklorid (PVC); Gummi; Syntet; Termoplastisk polyuretan (TPU); Termoplastisk gummi (TPR); Trä; Övrigt
tr: Dış taban malzemesi: Mantar; Etilen vinil asetat (EVA); Deri; Poliüretan (PU); Polivinil klorür (PVC); Kauçuk; Sentetik; Termoplastik poliüretan (TPU); Termoplastik kauçuk (TPR); Ahşap; Diğer
de: Material der Außensohle: Kork; Ethylen-Vinylacetat (EVA); Leder; Polyurethan (PU); Polyvinylchlorid (PVC); Gummi; Synthetik; Thermoplastisches Polyurethan (TPU); Thermoplastischer Kautschuk (TPR); Holz; Sonstige
en: Outsole material: Cork; Ethylene vinyl acetate (EVA); Leather; Polyurethane (PU); Polyvinyl chloride (PVC); Rubber; Synthetic; Thermoplastic polyurethane (TPU); Thermoplastic rubber (TPR); Wood; Other
zh-CN: 外底材料: 软木; 乙烯醋酸乙烯酯 (EVA); 皮革; 聚氨酯 (PU); 聚氯乙烯 (PVC); 橡胶; 合成材料; 热塑性聚氨酯 (TPU); 热塑性橡胶 (TPR); 木材; 其他
pt-PT: Material da sola: Cortiça; Etileno acetato de vinilo (EVA); Couro; Poliuretano (PU); Cloruro de polivinilo (PVC); Borracha; Sintético; Poliuretano termoplástico (TPU); Borracha termoplástica (TPR); Madeira; Outro